臺灣高等法院臺中分院刑事判決　　　　100年度上易字第596號
上　訴　人　臺灣臺中地方法院檢察署檢察官
被　　　告　蘇烈
上列上訴人因被告家庭暴力防治法之傷害案件，不服臺灣臺中地
方法院100年度易字第173號中華民國100年3月17日第一審判決（
起訴案號：臺灣臺中地方法院檢察署99年度偵字第27735號），
提起上訴，本院判決如下：
    主  文
上訴駁回。
    理  由
一、本案經本院審理結果，認第一審判決認事用法及量刑均無不
    當，應予維持，並引用第一審判決書所記載之事實、證據及
    理由（如附件）。證據部分另補充案發現場照片4張、顯示
    告訴人蘇啟春頭部及腹部受傷流血之照片2張（參本院卷第
    48-50頁）。
二、本件檢察官提起上訴意旨略以：原審就被告蘇啟烈犯罪後所
    生之危險或損害，及犯罪後之態度（被告於準備程序及審理
    之初矢口否認犯罪），暨告訴人所受之苦痛，被告迄未賠償
    告訴人之損害等情節未予細心推勘，所為拘役50日之量刑過
    於寬宥，尚嫌輕縱，不足收懲儆之效云云。
三、按量刑輕重係屬事實審法院得依職權自由裁量之事項，苟已
    斟酌刑法第57條各款所列情狀而未逾越法定刑度，不得遽指
    為違法（參最高法院72年度台上字第6696號、75年度台上字
    第7033號判例要旨），且在同一犯罪事實與情節，如別無其
    他加重或減輕之原因，下級審量定之刑，亦無過重或失輕之
    不當情形，則上級審法院對下級審法院之職權行使，原則上
    應予尊重（參最高法院85年度臺上字第2446號判決）。
四、查本件被告所犯刑法第277條第1項之普通傷害罪，其法定刑
    為「3年以下有期徒刑、拘役或科1000元（銀元）以下罰金
    」。又本件告訴人雖因被告之傷害行為受有「頭部2公分撕
    裂傷、前胸挫傷合併擦傷21公分」等傷害，惟被告亦提出
    告訴謂告訴人有毆打其身體，致其受有「左手挫傷瘀青83
    公分、右手挫傷腫脹疼痛、右腳踝挫傷腫脹、左前臂挫傷瘀
    青21公分」等傷害，於檢察官提起公訴後，經原審法院10
    0年度易字第314號判決判處告訴人犯傷害罪，處拘役20日，
    如易科罰金，以新臺幣1000元折算1日，此有李綜合醫療社
    團法人大甲李綜合醫院於99年8月18日所出具內載被告受有
    前揭傷害之診斷證明書（參本院卷第46-47頁）、原審法院
    100年度易字第314號判決（參本院卷第56-57頁）各1份在卷
    可稽，足徵本件應係被告與告訴人互毆，雙方均受有傷害，
    是以量刑時自應互相參酌比較，以免失衡。再告訴人遭被告
    毆傷而受有損害，自可循民事訴訟程序主張賠償，並非無救
    濟管道，且被告在本院亦主張告訴人應賠償其受傷之損害，
    告訴人則否認有傷害被告，於此雙方堅持不妥協之情形下，
    當非能以被告尚未賠償告訴人之損害，作為應加重其刑之依
    據。茲原審判決依刑法第57條規定審酌「被告與告訴人雖係
    兄弟，卻不知禮讓友愛、兄友弟恭，作為後世子孫之榜樣，
    致因拆屋還地訴訟而結下怨隙，被告復因而持石頭毆打告訴
    人成傷，所為實非可取，應予非難；另兼衡被告始終否認犯
    行，供詞反覆無稽，不知悔悟之犯後態度，迄未與告訴人達
    成和解賠償損害，暨其犯罪之動機、目的、前無任何犯罪紀
    錄之品行、生活狀況、年已80歲（事發當時尚未滿80歲）」
    等情，量處被告拘役50日，如易科罰金，以新臺幣1000元折
    算1日，不僅對檢察官上訴所指諸情均已審酌推勘，且較諸
    告訴人因傷害被告經原審法院100年度易字第314號判決判處
    拘役20日，已然較重，縱然此互毆事件係告訴人受傷較為嚴
    重，並由被告先出手攻擊告訴人，亦已對被告處以較重之刑
    ，顯見原審判決並無過輕之情。
五、綜上，原審量刑既已斟酌刑法第57條各款所列情狀而未逾越
    法定刑度，且無過重或失輕之明顯不當情形，依前揭說明，
    本院即應予尊重。本院因認本件上訴並無理由，應予駁回。
據上論斷，應依刑事訴訟法第373條、第368條，判決如主文。
本案經檢察官徐錫祥到庭執行職務。
中    華    民    國   100    年    7     月    7     日
            刑事第七庭    審判長法  官  林  榮  龍
                                法  官  王  義  閔
                                法  官  李  秋  娟
上列正本證明與原本無異。
不得上訴。
                                書記官  詹  錫  朋
中    華    民    國   100    年    7     月    7     日